臺灣臺南地方法院刑事判決　　　　　　 93年度簡上字第318號
上　訴　人　台灣台南地方法院檢察署檢察官
被　　　告　甲○○　男　28歲（民國65年8月17日生）
上列被告因竊盜案件，上訴人不服本院九十三年度簡字第二五一
六號中華民國九十三年十一月四日第一審判決（聲請案號：93年
度偵字第9768號），提起上訴，本院管轄之第二審合議庭判決如
下：
    主  文
上訴駁回。
    事  實
一、甲○○意圖為自己不法之所有，於民國九十三年九月十四日
    五時許，侵入臺南市○區○○路三０七巷四三號潮流油漆工
    程有限公司（下稱潮流公司）旁之倉庫內（侵入住居部分未
    據告訴），竊取該公司所有車牌號碼五Ｗ─一八０六號自用
    小貨車之鑰匙，復以該鑰匙發動該車而竊取該車以供代步之
    用。嗣其於同年月十六日二十三時三十分許，將該車停在臺
    南市○○區○○路與府前三街口「沙卡里巴停車場」並在車
    內休息時，為巡邏員警查獲，遂悉上情。
二、案經臺南市警察局移送台灣台南地方法院檢察署檢察官偵查
    後聲請簡易判決處刑。
    理  由
一、右揭事實，業據被告甲○○於偵查中供承不諱，核與證人乙
    ○○即潮流公司之負責人於本院審理時結證情節相同，復有
    車輛竊盜資料查詢報表附卷可資佐證，被告自白核與事實相
    符，事證明確，其犯行應足認定。
二、核被告所為，係犯刑法第三百二十條第一項之竊盜罪。又其
    二次竊盜行為係於密切接近時間、相同之地點實施，侵害同
    一被害人之財產法益，各行為之獨立性極為薄弱，依一般社
    會健全觀念，在時間差距上，難以強行分開，在刑法評價上
    ，以視為數個舉動之接續施行，乃包括之一行為，應認屬接
    續犯，而為包括之一罪。原審以被告犯行明確，依刑事訴訟
    法第四百四十九條第一項、第四百五十四條第二項，刑法第
    三百二十條第一項、第四十一條第一項前段、罰金罰鍰提高
    標準條例第一條前段、第二條，量處有期徒刑三月，並諭知
    如易科罰金，以三百元折算一日，認事用法，俱無不合，量
    刑亦屬妥適。檢察官上訴意旨認被告另於九十三年一月三十
    日在台東市○○路○段六三九巷十號，竊取黃沛鳴所有中國
    國際商業銀行信用卡後，復基於偽造文書及詐欺取財之概括
    犯意，於同年月三十一日持該信用卡至台東市○○路三七○
    號聯合股份有限公司中山店及台東大同路二一三號上億銀樓
    ，假冒黃沛鳴之名義盜刷消費共計新台幣二千三百七十八元
    ，並在簽帳單上偽簽黃沛鳴之署名，以示本人消費名義，足
    生損害於前揭商家及黃沛鳴等情（臺東地方法院檢察署九十
    三年度偵緝字第一一九號），與本件有連續犯之裁判上一罪
    關係，原審漏未審判為不當云云。按連續犯之所謂出於概括
    犯意，必須其多次犯罪行為自始均在一個預定犯罪計劃以內
    ，出於主觀上始終同一犯意之進行，若中途另有新犯意發生
    ，縱所犯為同一罪名，究非連續其初發的意思，即不成立連
    續犯（最高法院七十年台上字第六二九六號判例參照）。被
    告前開論罪科刑之竊盜犯行係發生於九十三年九月十四日，
    移送併辦意旨所指被告於同年一月三十日竊取黃沛鳴所有中
    國國際商業銀行信用卡之事實，其犯罪時間與被告前開論罪
    科刑之竊盜犯行時隔逾七月有餘，行竊地點一為台南市，一
    為台東市，二者相距甚遠，又所竊得之物及行竊手法亦不相
    類似，顯難認被告所為之移送併辦事實，與前開論罪科刑之
    犯行係基於初發意思，自始在同一個預定竊盜之計劃而為，
    依前開判例意旨，移送併辦被告竊盜之事實與前揭論罪科刑
    之部分非出於被告主觀上始終同一犯意之進行而為，即無連
    續性存在之可言，非有連續犯之裁判上一罪關係，從而，本
    院自無從審究上開併辦案件。故檢察官之上訴，並無理由，
    應予駁回。
三、被告經合法傳喚，無正當理由不到庭，不待其陳述，逕行判
    決，併此敘明。
據上論斷，應依刑事訴訟法四百五十五條之一第一項、第三項、
第三百六十八條、第三百七十一條，判決如主文。
本案經檢察官丙○○到庭執行職務
中　　華　　民　　國　　94　　年　　5　　月　　12 　日
　　　　　　　　　刑事第六庭  審判長  法  官  陳忠鎣
                                      法  官  林勝利
                                      法　官　鍾邦久
以上正本證明與原本無異。
本件不得上訴
　　　　　　　　　　　　　　　　      書記官　張豐榮
中　　華　　民　　國　　94　　年　　5　　月　　12 　日
